Mónica Evelyn Mendoza Fernández

📍 Oaxaca, México | 📕 951 398 12 61 | 🔀 mendozaf.evelyn@gmail.com

Perfil Profesional

Desarrolladora de software con mas de 5 años de experiencia en la creación de soluciones tecnológicas para los sectores automotriz, financiero, salud y digital. Con historial comprobado en el diseño de plataformas web, sistemas a la medida y aplicaciones de escritorio que optimizan procesos clave. Destaco por mi capacidad de resolver problemas complejos, traducir necesidades de negocio en soluciones tecnológicas escalables y entregar resultados de calidad en entornos dinámicos, remotos o presenciales.

Experiencia Profesional

Grupo Bonn | Oaxaca - Desarrolladora de Software (Jul 2021 – Nov 2023)

- Lideré el diseño y desarrollo de la plataforma web interna que optimizó la gestión administrativa en múltiples áreas, digitalizando procesos críticos con PHP, CodeIgniter, MVC, MySQL.
- Creación e implementación de aplicaciones de análisis e inteligencia empresarial(BI) utilizando la herramienta Qlik, para extraer datos de plataformas como TotalDealer y Hubspot para transformar, cargar y visualizar datos que permiten a la dirección acceder a reportes estratégicos en tiempo real.
- Contribuí a la eficiencia operativa mediante la automatización de flujos de trabajo, reduciendo la carga manual y mejorando la toma de desiciones.

Cibergestión | CDMX - Desarrolladora Web (Dic 2019 – Abr 2021)

- Desarrollo de aplicaciones web financieras en .NET (MVC, C#) bajo frameworks 4.0 y 4.5.
- Construcción de procedimientos almacenados, funciones y triggers en SQL Server 2012.
- Desarrollo con tecnologías: HTML5, CSS, JavaScript, jQuery, Ajax, JSON, Knockout, Bootstrap.
- Participación en pruebas técnicas, análisis de requisitos y planificación de QA.

Sierra Madre Marketing Digital | Oaxaca - Desarrolladora Web (Ago 2019 – Nov 2019)

- Desarrollo de sistema web personalizado en PHP y Bootstrap con integración a MySQL.
- Apoyo en diseño y despliegue de soluciones digitales para clientes del área de marketing.

Proyectos Independientes / Freelance

- SW CLINICA VIDA DENTAL (Jul 2024 Presente): Implemente una plataforma web para una clínica dental que permitió automatizar la administración de pacientes, citas, y tratamientos, usando Java(backend), Angular(frontend) y con conexión a MySQL. Se brinda soporte cuando se requiere.
- SUCCES (Feb 2024 Presente): Diseñé y desarrollé una plataforma web para la administración y seguimiento de cotizaciones, que permitió a la empresa automatizar la creación, envió y control de propuestas comerciales, reduciendo significativamente, los tiempos de respuesta al cliente. Se implementó usando Java, con arquitectura MVC, con conexión a MySQL y Angular. Se brinda soporte cuando se requiere.
- ASDO (Sep 2019 Presente): Diseño y desarrollo de un software de escritorio en Java (MVC, MySQL) que permite a los usuarios administrar el consumo de agua de manera eficiente, reduciendo errores manuales y mejorando la gestión de recursos en el municipio de San Dionisio Ocotepec, oaxaca. Se brinda soporte cuando se requiere.
- CORBACEO (Nov 2019): Sistema web en PHP, Bootstrap, jQuery, MySQL, con control de versiones en GitHub.

Educación

Licenciatura en Informática Universidad de la Sierra Sur, Oaxaca 2013 – 2018

Habilidades Técnicas

- Lenguajes de programación: C#, Java, PHP, JavaScript,React
- Bases de Datos: SQL Server, MySQL, Oracle.
- Frameworks y Herramientas: Codelgniter, Bootstrap, jQuery, Ajax, JSON, Knockout, GitHub,Angular, Postman, Docker, Sprint.
- BI & Data Analysis: Qlik, Hubspot, TotalDealer.
- Sistemas Operativos: Windows, Ubuntu, MacOS.

Idiomas

- Español: Nativo

- Inglés: Nivel profesional (70%)